# 长期应付款形成的“未确认融资费用”在摊销时的会计处理问题！

提问人：chenyiwei 时间：2018-07-03 06:04:21
未确认融资费用不是资产，而是负债（如长期应付款）的抵减项目，摊销未确认融资费用时，借：财务费用，贷：未确认融资费用，会导致长期应付款账面价值增加。

回答人：chenyiwei
未确认融资费用不是资产，而是负债（如长期应付款）的抵减项目，摊销未确认融资费用时，借：财务费用，贷：未确认融资费用，会导致长期应付款账面价值增加。

提问人：wufaxian 时间：2018-07-04 02:35:22
谢谢陈老师的指点。 请问之所以按照如此的方式处理，即“入账时偏要“压低”资产的入账价值。增加“未确认融资费用”。而“未确认融资费用”又要在以后三年付款时转为当年的财务费用。” 是为了满足什么会计原则么？例如配比原则或其他原则？有些不太理解如此会计处理的目的是什么？

回答人：chenyiwei
金融工具初始计量时需按公允价值计量的要求。

提问人：wufaxian 时间：2018-07-05 02:57:46
请问陈老师。未确认融资费用未来转财务费用的时候是否可以抵扣所得税呢？

回答人：chenyiwei
没有明确规定，但一般理解不接受。